# 相关税费是否影响因处置相关资产而产生的损益

提问人：EdwardGrieg 时间：2015-05-18 14:59:46
对于处置固定资产/投资性房地产时，发生的有关税费（eg 营业税）计入处置资产的成本还是当期损益， 这么说可能不太确切，我的意思是相关税费是否影响因处置相关资产而产生的损益。 例如：处置固定资产时发生的相关税费就会计入“固定资产清理”，毫无疑问这会影响因处置固定资产而产生的“营业外收入、成本”。 而处置投资性房地产发生的税费就不会计入“其他业务成本”，对因处置投资性房地产产生的“其他业务成本”则没有影响。 我想知道有没有指导相关税费计入“成本”还是当期损益的原则。 望大神指教@chenyiwei

回答人：chenyiwei
在确认营业收入和成本（含主营业务和其他业务）的情况下，相应的流转税费是计入“营业税金及附加”科目，因此同样影响处置损益。

提问人：EdwardGrieg 时间：2015-05-18 19:52:16
的确如你所说的：相应的流转税费是计入“营业税金及附加”科目，会影响当期损益。 但我的疑问在于相关税费是否对处置行为所带来的损益有影响。 出售固定资产，那么相应的“营业外收入、支出”就是处置行为所带来的损益， 出售投资性房地产，那么“其他业务收入”、“其他业务成本”就是处置行为所带来的损益。 而“营业税金及附加”在我看来就会是更加宏观一些的会计科目，他归集所有的计入损益的税费。 举一个不太恰当的例子， 在我看来“营业外收入”、“营业外支出”、“其他业务收入”、“其他业务成本”和“营业税金及附加”的关系就像是 “生产成本”和“制造费用”的关系。（生产成本能具体对应到产品，营业外收入等能直接对应到由什么经纪业务产生）。 我可能说的还是不大明白，麻烦您了。 @chenyiwei

回答人：chenyiwei
没有必要纠结于这个问题，只不过不同处置行为是否属于日常活动的判断不同，因此是否需分别在不同的报表项目中列示其处置损益的不同组成部分而已。